test/src/dict-gt-yamls/N-even-a_gt-dict-gt-norm.yaml
Config:
  hfst:
    Gen: ../../../src/generator-dict-gt-norm.hfst
    Morph: ../../../src/analyser-dict-gt-norm.hfst
  xerox:
    Gen: ../../../src/generator-dict-gt-norm.xfst
    Morph: ../../../src/analyser-dict-gt-norm.xfst
    App: lookup

Tests:

# Huom.
# sgLoc: äänteenmuutos 2. tavussa: a > aa (jälkitavun vokaali kahdentuu). 
# Iso kirjain risuaidan sisällä tarkoittaa puolipitkää konsonanttia. 
# Taivutus muutoin sama kuin sollâ-sanassa. 

  Noun - njamma: # a-stems 
    njamma+N+Sg+Nom: njamma 
    njamma+N+Sg+Gen: njaṃa 
    njamma+N+Sg+Acc: njaṃa 
    njamma+N+Sg+Ill: njaaṃan 
    njamma+N+Sg+Loc: njammaast 
    njamma+N+Sg+Com: njammain 
    njamma+N+Ess: njamman
    njamma+N+Par: njammad
    njamma+N+Pl+Nom: [njaṃah, njaaṃaah]
    njamma+N+Pl+Gen: [njaṃai, njaaṃaai]
    njamma+N+Pl+Acc: njammaid 
    njamma+N+Pl+Ill: njammaid 
    njamma+N+Pl+Loc: njammain 
    njamma+N+Pl+Com: njaṃaijguin 
    njamma+N+Pl+Abe: njaṃaittáá 

 
 
  Noun - teltta: # a-stems 
 
    teltta+N+Sg+Nom: teltta 
    teltta+N+Sg+Gen: telta 
    teltta+N+Sg+Acc: telta 
    teltta+N+Sg+Ill: teeltan
    teltta+N+Sg+Loc: telttaast
    teltta+N+Sg+Com: telttain
    teltta+N+Ess: telttan
    teltta+N+Par: telttad
    teltta+N+Pl+Nom: teltah
    teltta+N+Pl+Gen: teltai
    teltta+N+Pl+Akk: telttaid
    teltta+N+Pl+Ill: telttaid
    teltta+N+Pl+Loc: telttain
    teltta+N+Pl+Com: teltaiguin 
    teltta+N+Pl+Abe: teltaittáá 
